最高法院民事裁定
111年度台抗字第992號
再 抗告 人  張建發                                
訴訟代理人  陳水聰律師
上列再抗告人因與尉榮國際開發股份有限公司等間請求確認優先
購買權存在等事件，核定訴訟標的價額，對於中華民國111年6月
23日臺灣高等法院裁定（111年度抗字第408號），提起再抗告，
本院裁定如下：
    主  文
再抗告駁回。
再抗告訴訟費用由再抗告人負擔。
    理  由
按訴訟標的之價額，由法院核定。核定訴訟標的之價額，以起訴
時之交易價額為準；無交易價額者，以原告就訴訟標的所有之利
益為準。以一訴主張數項標的者，其價額合併計算之。但所主張
之數項標的互相競合或應為選擇者，其訴訟標的價額，應依其中
價額最高者定之，民事訴訟法第77條之1第1、2項、第77條之2第
1項分別定有明文。本件再抗告人主張：臺灣士林地方法院（下
稱士林地院）108年度司執字第648號強制執行事件（下稱系爭執
行事件）之拍賣公告建物標示表編號3所列建物「暫編建號00000
，坐落臺北市○○區○○段二小段000、000地號土地，門牌號碼臺北
市○○區○○路00巷00號增建物，面積905.95平方公尺」（下稱系爭
建物）係相對人尉榮國際開發股份有限公司（下稱尉榮公司）為
清償債務而抵償予伊，應為伊所有，系爭執行事件竟誤將之列為
尉榮公司之財產，予以查封拍賣，且伊對系爭建物坐落之臺北市
○○區○○段二小段000地號土地（下稱系爭土地）有優先購買權，
乃士林地院疏未於拍賣公告上註明此節，復於民國111年1月12日
准由相對人江海全聯股份有限公司拍定取得系爭土地及系爭建物
所有權，致伊受有損害等情，訴請：㈠確認再抗告人就士林地院
系爭執行事件之拍賣公告建物標示表編號3所列之系爭建物之所
有權存在。㈡系爭執行事件對於系爭建物之執行程序應予撤銷。㈢
再抗告人就系爭執行事件執行標的之系爭土地之優先購買權存在
。㈣相對人應給付再抗告人新臺幣（下同）100萬元及自起訴狀繕
本送達翌日起至清償日止，按年息5%計算之利息。經士林地院核
定訴訟標的價額為3億4,567萬8,912元。再抗告人不服，提起抗
告，原法院以：再抗告人係以一訴主張數項標的，其中聲明㈠、㈡
部分有互相競合關係，其訴訟標的價額應以系爭建物價額定之。
聲明㈢部分，再抗告人之訴訟目的係以拍定或債權人承受之同樣
條件訂立買賣契約以取得系爭土地所有權，應按其拍定或債權人
承受價格核定訴訟標的價額，且聲明㈢、㈣與㈠、㈡並無競合或選擇
關係，應合併計算價額。又系爭建物及系爭土地之拍定價格各為
56萬元、3億3,958萬8,912元，有拍賣不動產投標書在卷可稽，
合併計算結果，本件訴訟標的價額應核定為3億4,114萬8,912元
（560,000+339,588,912+1,000,000=341,148,912）。爰以裁定
廢棄士林地院關於訴訟標的價額核定部分之裁定，核定本件訴訟
標的價額為3億4,114萬8,912元。經核並無適用法規顯有錯誤之
情形。再抗告論旨，指摘原裁定適用法規顯有錯誤，聲明廢棄，
非有理由。
據上論結，本件再抗告為無理由。依民事訴訟法第495條之1第2
項、第481條、第449條第1 項、第95條、第78條，裁定如主文。
中　　華　　民　　國　　111 　年　　11　　月　　16　　日
                      最高法院民事第四庭
　　　　                  審判長法官    鄭  雅  萍
                                法官    張  競  文
                                法官    王  本  源
                                法官    蕭  胤  瑮
                                法官    賴  惠  慈
本件正本證明與原本無異
                          書　記　官    王  宜  玲
中　　華　　民　　國　　111 　年　　11　　月　　22　　日